臺灣花蓮地方法院刑事判決              100年度易字第255號
公  訴  人  臺灣花蓮地方法院檢察署檢察官
被      告  陳韋翰
上列被告因違反毒品危害防制條例案件，經檢察官提起公訴（10
0年度毒偵字第252號、第286號），本院判決如下：
    主  文
陳韋翰施用第二級毒品，累犯，處有期徒刑陸月，如易科罰金，
以新臺幣壹仟元折算壹日。扣案之甲基安非他命貳包（含袋重零
點玖伍公克）沒收銷燬之；扣案之安非他命吸食器壹組、吸管肆
支均沒收。
    事  實
一、陳韋翰前於民國95年間，因施用毒品案件，經本院裁定送觀
    察、勒戒，認無繼續施用毒品之傾向，於 95年6月26日釋放
    出所執行完畢；又於93年、95年間，因竊盜及贓物案件，經
    本院及臺灣高等法院花蓮分院分別判處有期徒刑8月及1年確
    定， 2罪接續執行，贓物罪部分嗣經臺灣高等法院花蓮分院
    裁定減刑為有期徒刑6月確定，於96年7月23日易科罰金執行
    完畢。詎仍不知悔改，復基於施用毒品之犯意，於上開觀察
    、勒戒執行完畢5年內之 100年3月30日晚上10時許，在花蓮
    縣新城鄉○○街47號 1樓A4室其租屋處內，以將第二級毒品
    甲基安非他命置放於玻璃球吸食器內燒烤吸食煙霧之方式，
    施用甲基安非他命 1次。嗣因其另涉竊盜、贓物案件，員警
    持檢察官所核發之拘票，於100年3月31日上午11時30分許，
    在上開處所將其拘提到案，經其同意進行搜索，扣得電子磅
    秤3臺、分裝袋9包、安非他命吸食器1組、吸管4支、破壞剪
    1把、固定鉗 2把、老虎鉗1把、碼模1組、甲基安非他命2包
    （含袋重0.95公克）、筆記本4本、自小客車行車執照6張等
    物，並經其同意採尿送驗，結果呈安非他命類陽性反應，而
    查悉上情。
二、案經花蓮縣警察局報告臺灣花蓮地方法院檢察署檢察官偵查
    後起訴。
    理  由
一、按被告以外之人於審判外之言詞或書面陳述，除法律有規定
    者外，不得作為證據。又被告以外之人於審判外之陳述，經
    當事人於審判程序同意作為證據，法院審酌該言詞陳述或書
    面陳述作成時之情況，認為適當者，亦得為證據。當事人、
    代理人或辯護人於法院調查證據時，知有第159條第1項不得
    為證據之情形，而未於言詞辯論終結前聲明異議者，視為有
    前項之同意，刑事訴訟法第159條第1項及第159條之5分別定
    有明文。查：（一）證人黃婉婷於警詢時之陳述，雖不合刑
    事訴訟法第159條第1項得為證據之要件，惟公訴人、被告陳
    韋翰對於上開審判外之言詞陳述，均業於本院審理時表示同
    意作為證據，而本院審酌其言詞陳述作成之情況，核無違法
    取證及證明力明顯過低之瑕疵，亦認為以之作為證據為適當
    ，故依上開規定，證人黃婉婷於警詢之陳述，具有證據能力
    ；（二）偵辦毒品案件涉嫌人尿液檢體採集送驗記錄表、慈
    濟大學濫用藥物檢驗中心檢驗總表（證據性質上雖為公務員
    或從事業務之人職務上或業務上所製作之證明文書，但既為
    針對本件被告所涉施用毒品之個案作成，即與刑事訴訟法第
    159條之4第1款、第2款所示，經常處於可受公開檢查之狀態
    ，設有錯誤，甚易發現而予及時糾正之例行性紀錄文書有間
    ，非刑事訴訟法第159條之4第1款、第2款所謂得成為傳聞例
    外之文書，而不能依此規定取得證據能力）均屬證人於審判
    外之書面陳述，惟公訴人、被告對於上開審判外之書面陳述
    ，均於本院調查證據時表示無意見，且迄於本案言詞辯論終
    結前亦未再聲明異議，而本院審酌該等書面作成之情況，核
    無違法取證及證明力明顯過低之瑕疵，亦認為以之作為證據
    為適當，故依上開規定，偵辦毒品案件涉嫌人尿液檢體採集
    送驗記錄表、慈濟大學濫用藥物檢驗中心檢驗總表等書面陳
    述，均具有證據能力。
二、被告於上開時間、地點施用甲基安非他命之事實，業據其於
    偵查中及本院審理時均坦承不諱，核與證人黃婉婷於警詢時
    證述之情節相符，而被告為警查獲時採集之尿液，經送驗結
    果呈安非他命類陽性反應，此有偵辦毒品案件涉嫌人尿液檢
    體採集送驗記錄表、慈濟大學濫用藥物檢驗中心檢驗總表各
    1 份在卷及甲基安非他命2包、安非他命吸食器1組、吸管 4
    支扣案可稽，被告上開自白與事實相符，堪信為真實。又被
    告前於95年間，因施用毒品案件，經本院裁定送觀察、勒戒
    ，認無繼續施用毒品之傾向，於 95年6月26日釋放出所執行
    完畢等情，有臺灣高等法院被告前案紀錄表 1份在卷可稽，
    其於觀察、勒戒執行完畢後 5年內再犯本件施用毒品犯行，
    應依法追訴處罰。本案事證明確，被告犯行洵堪認定，應予
    依法論科。
三、按甲基安非他命係毒品危害防制條例第2條第2項第 1款所稱
    之第二級毒品罪。核被告所為，係犯毒品危害防制條例第10
    條第 2項之施用第二級毒品罪，被告施用前後持有甲基安非
    他命之低度行為，應為施用甲基安非他命之高度行為所吸收
    ，不另論罪。被告於93年、95年間，因竊盜及贓物案件，經
    本院及臺灣高等法院花蓮分院分別判處有期徒刑8月及1年確
    定， 2罪接續執行，贓物罪部分嗣經臺灣高等法院花蓮分院
    裁定減刑為有期徒刑6月確定，於96年7月23日易科罰金執行
    完畢等情，有臺灣高等法院被告前案紀錄表 1份在卷可參，
    其於 5年以內故意再犯本件有期徒刑以上之罪，為累犯，應
    依刑法第47條第 1項規定加重其刑。爰審酌被告前科累累，
    素行不佳，有臺灣高等法院被告前案紀錄表 1份在卷足參，
    施用毒品之種類，對自己身體之殘害，經觀察、勒戒仍未能
    戒除毒癮及其犯罪後坦承犯行之態度等一切情狀，量處如主
    文所示之刑，並諭知易科罰金之折算標準。末查，扣案之甲
    基安非他命 2包（含袋重0.95公克），應依毒品危害防制條
    例第18條第 1項前段規定，沒收銷燬之。另扣案之安非他命
    吸食器1組、吸管4支，為被告所有供施用甲基安非他命所用
    之物，已據其供明在卷，均應依刑法第38條第1項第2款規定
    宣告沒收；其餘扣案之電子磅秤3臺、分裝袋9包、破壞剪 1
    把、固定鉗2把、老虎鉗1把、碼模1組、筆記本4本、自小客
    車行車執照 6張等物，無證據證明與本件犯行有關，又非違
    禁物，爰不為沒收之諭知，附予敘明。
據上論斷，應依刑事訴訟法第299條第1項前段，毒品危害防制條
例第10條第2項、第18條第1項前段，刑法第11條前段、第47條第
1項、第41條第1項前段、第38條第1項第2款之規定，判決如主文
。
本案經檢察官林英正到庭執行職務。
中    華    民    國   100    年    7     月    11    日
                  刑事第三庭    法  官  湯國杰
以上正本證明與原本無異。
如不服本判決應於收受送達後10日內向本院提出上訴書狀，並應
敘述具體理由。其未敘述上訴理由者，應於上訴期間屆滿後20日
內向本院補提理由書(均須按他造當事人之人數附繕本)「切勿逕
送上級法院」。
中    華    民    國   100    年    7     月    12    日
                                書記官
附錄條文：
毒品危害防制條例第10條：
施用第一級毒品者，處 6 月以上 5 年以下有期徒刑。
施用第二級毒品者，處 3 年以下有期徒刑。